# 因政府土地收储给予企业的搬迁补偿收入，如何核算？

提问人：柳寒秋 时间：2017-06-08 15:43:08
现一企业因政府土地收储取得一笔搬迁补偿款。根据《企业会计准则解释第 3 号》第四条规定，对于企业因城镇整体规划、库区建设、棚户区改造、沉陷区治理等公共利益进行搬迁，收到政府从财政预算直接拨付的搬迁补偿款，应作为专项应付款处理，即参照上述规定先作为政府资本性投入处理。其中，属于对企业在搬迁和重建过程中发生的固定资产和无形资产损失、有关费用性支出、停工损失及搬迁后拟新建资产进行补偿的，应作为政府补助，自专项应付款转入递延收益，并按照《企业会计准则第 16 号—政府补助》
进行会计处理。企业取得的搬迁补偿款扣除转入递延收益的金额后如有结余的，应作为国家资本性投入，计入“资本公积”科目。如果没有收储就不用搬迁，没有搬迁就没有损失，所以取得搬迁补偿款并不是无偿。但为什么会规定按照政府补助处理呢！请问各位老师，企业取得的这笔搬迁补偿款如何进行会计处理？

回答人：chenyiwei
这种处理方法的形成也是有一定的历史渊源和背景的，即一般情况下对政策性搬迁不确认收益，相应地予以较多的递延纳税等税收优惠。现在虽然政府补助准则已修改，但对政策性搬迁补偿且补偿款系最终来源于财政预算的情形，仍按解释 3 号第四条规定处理。具体处理方法在本版面上有较多讨论，请自行搜索。

提问人：呼叫帮助 时间：2017-09-22 21:10:49
新三板审计公司在开发区于 2010 年度拿到了一块地 100 亩，合计费用 1500 万元，合同已经签了，费用支付了80%。土地已于当年拿到，且在上面建厂房。后因国家政策的变动，开发区没有开具票据企业也没有及时将余款支付。土地证至今没有办理。企业以支付的款项入无形资产。 请问陈版， 1 、企业入无形资产是否可以？ 2 、如果可以，则企业是否需要按全额入无形资产，未支付部分挂账？

回答人：chenyiwei
导致没有支付余款和获得土地款收据的原因是什么？是否可能导致企业需退出该地块，或者重新走招拍挂程序并发生重大金额的补充支付？

提问人：呼叫帮助 时间：2017-09-23 09:04:32
是的，企业与开发区当时是协议出让，后因政策变动，由于当时没有履行招投标程序， 2016 年度开发区要求重新走招拍挂程序并发生一定金额的补充支付？由于土地早已开发占用不存在退回的可能。现在的问题是， 我理解，如果认为是两个交易，应当需要按两个交易进行会计处理应当是没有问题吧，但是这个实例是否更符合一个交易处理？

回答人：chenyiwei
这个交易的目的是完善程序，因此应作为一个交易处理，原先已确认的土地使用权不受影响，后续补充支付的款项计入无形资产成本并按剩余的土地使用年限摊销。

提问人：呼叫帮助 时间：2017-09-23 11:34:28
陈版您说，这个应作为一个交易处理，原先已确认的土地使用权不受影响，后续补充支付的款项计入无形资产成本并按剩余的土地使用年限摊销。 再请教下，经企业介绍，完善手续，补交差额款需要在年底政府才能启动这项工作。我们本次新三板审计基准日为2017 年 6 月，这个时点土地确认无形资产我是按原合同全额入无形资产，未支付部分挂账处理可以吗？完善手续补交差价款我作为期后事项处理，可以吗？

回答人：chenyiwei
先按原合同处理，但附注中需充分披露目前的权属瑕疵及后续计划。但要注意：如果重大资产的权属瑕疵问题尚未解决，则目前申报是否合适？

提问人：呼叫帮助 时间：2017-10-02 21:21:48
对于土地证没有办理，企业截止入无形资产，请问无形资产中是否包涵未来需要支付的契税金额？

回答人：chenyiwei
应作出最佳估计并纳入。

提问人：2009masq 时间：2017-10-06 19:37:40
对于土地证没有办理，但是企业已经入无形资产，暂估的无形资产中为什么需要包涵未来支付的契税金额，陈版？

回答人：chenyiwei
这种情况表明日后需支付契税的可能性很大，已经符合负债的定义和确认条件。

提问人：2009masq 时间：2017-10-07 16:26:29
这种情况表明日后需支付契税的可能性很大，已经符合负债的定义和确认条件。可是陈版我们购买原材料为什么不需要暂估其进项税额，是什么原因？

回答人：chenyiwei
其实，我个人认为“不暂估进项税额”的做法并不恰当。